【裁判字號】    95,易,975
【裁判日期】    951117
【裁判案由】    違反商標法
【裁判全文】
臺灣彰化地方法院刑事判決               95年度易字第975號
公  訴  人  臺灣彰化地方法院檢察署檢察官
被      告  甲○○
選任辯護人  盧志科律師
上列被告因違反商標法案件，經檢察官提起公訴（95年度偵字第
6548號），本院判決如下：
    主  文
甲○○連續明知為未得商標權人同意，於同一商品，使用相同之
註冊商標之商品而販賣，處有期徒刑伍月，如易科罰金，以銀元
佰元即新台幣玖佰元折算壹日。扣案如附表壹所示之仿冒手錶
共計陸拾陸只均沒收之。
    事  實
一、甲○○係從事夜市擺攤販賣鐘錶之人，其明知「CHANEL」、
    「GUCCI」、「Louis Vuitton」、「Dunhill」、「RADO 」
    、「OMEGA」、「VACHERON CONSTANTIN」、「ROLEX」、「
    LONGINES」、「PP（PATEK PHILIPPE）」、「AP（AUDEMARS
    PIGUET）」、「CARTIER」之商標名稱及圖樣，分別係香奈
    兒股份有限公司（下稱香奈兒公司，其商標專用權經核准取
    得指定使用於鐘錶及其組件等商品，現仍於商標專用期間，
    商標註冊號數、商標圖樣、專用商品、專用期間均詳如卷內
    ）、義商固喜歡固公司（下稱固喜歡固公司，其商標專用權
    經核准取得指定使用於鐘錶及其組件等商品，現仍於商標專
    用期間，商標註冊號數、商標圖樣、專用商品、專用期間均
    詳如卷內）、法商路易威登馬爾悌耶公司（下稱路易威登公
    司，其商標專用權，經核准取得指定使用於鐘錶及其組件等
    商品，現仍於商標專用期間，商標註冊號數、商標圖樣、專
    用商品、專用期間均詳如卷內）、奧佛雷旦喜股份有限公司
    （下稱奧佛雷旦喜公司，其商標專用權，經核准取得指定使
    用於鐘錶及其組件等商品，現仍於商標專用期間，商標註冊
    號數、商標圖樣、專用商品、專用期間均詳如卷內）、雷達
    鐘錶有限公司（下稱雷達公司，其商標專用權經核准取得指
    定使用於各種錶及其零組件等商品，現仍於商標專用期間，
    商標註冊號數、商標圖樣、專用商品、專用期間均詳如卷內
    ）、亞米茄股份有限公司（下稱亞米茄公司，其商標專用權
    經核准取得指定使用於錶及其組件等商品，現仍於商標專用
    期間，商標註冊號數、商標圖樣、專用商品、專用期間均詳
    如卷內）、瑞奇蒙國際股份有限公司（下稱瑞奇蒙公司，其
    商標專用權，經核准取得指定使用於鐘錶及其組件等商品，
    現仍於商標專用期間，商標註冊號數、商標圖樣、專用商品
    、專用期間均詳如卷內）、勞力士公司（其商標專用權經核
    准取得指定使用於錶、鐘錶製品等商品，現仍於商標專用期
    間，商標註冊號數、商標圖樣、專用商品、專用期間均詳如
    卷內）、佛朗西龍隆吉那鐘錶股份有限公司（下稱佛朗公司
    ，其商標專用權經核准取得指定使用鐘錶等商品，現仍於商
    標專用期間，商標註冊號數、商標圖樣、專用商品、專用期
    間均詳如卷內）、派特飛利浦公司（下稱派特公司，其商標
    專用權，經核准取得指定使用於鐘錶及其組件等商品，現仍
    於商標專用期間，商標註冊號數、商標圖樣、專用商品、專
    用期間均詳如卷內）、奧德曼必固控股公司（下稱奧德曼公
    司，其商標專用權經核准取得指定使用於各種錶等商品，現
    仍於商標專用期間，商標註冊號數、商標圖樣、專用商品、
    專用期間均詳如卷內）、卡地亞國際公司（下稱卡地亞公司
    ，其商標專用權經核准取得指定使用於錶等商品，現仍於商
    標專用期間，商標註冊號數、商標圖樣、專用商品、專用期
    間均詳如卷內）前向我國經濟部中央標準局（現已改制為經
    濟部智慧財產局）申請註冊並取得商標專用權，任何人未經
    商標專用權人同意或授權，不得使用於同一或類似之商品並
    加以販賣。詎甲○○竟基於販賣仿冒商標商品之概括犯意，
    先於民國93年11或12月間某日，在彰化縣彰化市○○路夜市
    ，以每只手錶新臺幣（下同）300 元至800 元不等之不相當
    之低價，向1 不詳姓名年籍自稱「王先生」之成年男子，購
    入仿冒上開商標名稱及圖樣之仿冒手錶後，自不詳時日起，
    將該等仿冒錶以車子載至彰化市○○路夜市、雲林縣斗六市
    夜市等處，遇有不特定之客人至其擺設於該處之攤位選購手
    錶時（其攤位架上均擺設其他品牌之鐘錶），即趁機向客人
    詢問推銷是否有意願購買較好之錶，待客人表達意願後，甲
    ○○即至其車上取下前開仿冒錶，擺在其攤位底下，供客人
    挑選，先後以每個約1200元至1300元不等之價格，在上開夜
    市攤位連續販售予不特定人多次。嗣經警於95年4 月中旬某
    日，至上開夜市攤位，以900 元向其購得疑似仿冒勞力士「
    ROLEX 」手錶1 只，送請薈萃商標協會台灣聯絡處鑑定，確
    知係仿冒品後，於同年6 月28日上午10時10分許，持本院核
    發之搜索票，至甲○○位於彰化縣員林鎮○○街75巷4 號4
    樓之住處執行搜索勤務時，當場查獲，並扣得前開仿冒手錶
    共計65只（其中仿冒「CHANEL」2 只、「GUCCI 」5 只、「
    Louis Vuitton 」1 只、「Dunhill 」2 只、「RADO」2 只
    、「OMEGA 」5 只、「VACHERON CONSTANTIN 」2 只、「
    ROLEX 」36只、「LONGINES」1 只、「PP（PATEK PHILIPPE
    ）」2 只、「AP（AUDEMARS PIGUET） 」2 只、「CARTIER
    」5 只），另有上開為警購得之仿冒「ROLEX 」手錶1 只，
    共計66只。
二、案經亞米茄公司、勞力士公司訴由內政部警政署保安警察隊
    第二總隊第一大隊第二中隊移送臺灣彰化地方法院檢察署檢
    察官偵查起訴。
    理  由
壹、證據能力部分：
一、按被告之自白，非出於強暴、脅迫、利誘、詐欺、疲勞訊問
    、違法羈押或其他不正之方法，且與事實相符者，得為證據
    。被告或共犯之自白，不得作為有罪判決之唯一證據，仍應
    調查其他必要之證據，以察其是否與事實相符。被告陳述其
    自白係出於不正之方法者，應先於其他事證而為調查。刑事
    訴訟法第156 條定有明文。次按被告之自白，須非出於強暴
    、脅迫、利誘、詐欺或其他不正之方法，且與事實相符者，
    始得採為證據，如果被告之自白，係出於不正之方法，並非
    自由陳述，即其取得自白之程式，已非適法，則不問自白內
    容是否確與事實相符，因其非係適法之證據，即不能採為判
    決基礎，故審理事實之法院，遇有被告對於自白提出刑求之
    抗辯時，應先於其他事實而為調查（最高法院90年度台上字
    第4719號判決可資參照）。本件被告辯稱警詢中之自白係因
    員警已事先將筆錄內容製作完成，要伊按照電腦螢幕上之內
    容唸等語。是被告既為自白任意性之抗辯，本院自應就此部
    分先行調查。經查：
    （一）經本院於95年11月3 日當庭勘驗被告95年6 月28日警
          詢筆錄製作過程錄音帶之結果（參見本院卷第30頁）
          ：
          1.告知刑事訴訟法第95條之基本權利事項。
          2.警詢卷第33頁問題及回答均同筆錄之記載，惟錄音
            內容顯示被告與詢問員警有「（問：數量多少？）
            你已經寫在那邊」等對話，並未記載在上開筆錄。
            之後警員才詢問被告扣案物品適量是否詳如扣押物
            品清單，並將之記載在筆錄上。
          3.上開筆錄自33頁倒數第3 行起之問題，均是一問一
            答之方式進行，筆錄之記載確係按被告思考後之回
            答而紀錄，然被告回答販售仿冒手錶之動機時，除
            供稱為貼補家用外，尚稱「不知道是仿冒手錶」，
            惟筆錄漏未載明。
          4.依錄音帶顯示之內容，未有紀錄員警打字之聲音。
    （二）又被告於95年8 月9 日、同年月17日偵查中即屢稱警
          詢筆錄已事先製作完成，員警要伊照電腦螢幕上之記
          載陳述再為錄音一節，再參以上開警詢筆錄記載之詢
          問時間自下午4 時20分起至同日4 時37分止，歷時17
          分鐘，再與筆錄記載之內容相互以觀，與正常一問一
          答及當場以電腦打字製作筆錄所需時間尚有差距，是
          被告上開所述，顯非無據，從而被告於95年6 月28日
          下午在內政部保安警察第二總隊第一大隊第二中隊台
          中分隊辦公室就違反商標法案件所為之自白，既無其
          他證據足以擔保詢問程序之合法正當，不得作為證據
          ，合先敘明。
二、次按被告以外之人於偵查中向檢察官所為陳述，除顯有不可
    信之情況者外，得為證據，刑事訴訟法第159 條之1 第2 項
    定有明文。偵查中對被告以外之人（包括證人、鑑定人、告
    訴人、被害人及共同被告等）所為之偵查筆錄，或被告以外
    之人向檢察官所提之書面陳述，性質上均屬傳聞證據。惟現
    階段刑事訴訟法規定檢察官代表國家偵查犯罪、實施公訴，
    依法其有訊問被告、證人及鑑定人之權，證人、鑑定人且須
    具結，而實務運作時，檢察官偵查中向被告以外之人所取得
    之陳述，原則上均能遵守法律規定，不致違法取供，其可信
    度極高，職是，被告以外之人前於偵查中已具結而為證述，
    除反對該項供述得具有證據能力之一方，已釋明「顯有不可
    信之情況」之理由外，不宜以該證人未能於審判中接受他造
    之反對詰問為由，即遽指該證人於偵查中之陳述不具證據能
    力。本件證人即查獲員警陳旭光於偵查中經具結所為之證述
    （見偵查卷第21、22頁），並無證據顯示檢察官在偵查時有
    不法取供之情形，又證人陳旭光於本院審理時復證稱：「（
    問：購買手錶時為何不當場逮捕被告？）因為當初購買手錶
    時無法完全確定該手錶是仿冒手錶，必須要送鑑定確定後才
    能逮捕」等語（見本院卷第32頁），是依證人所述情節，本
    件查獲及逮捕被告之過程並無何違背常理之處，亦查無證據
    顯示上開證述有顯不可信之情況，自有證據能力。辯護人稱
    證人陳旭光既稱扣案仿冒手錶係向被告購買，又未當場逮捕
    被告，是其證言與常情不符，即屬顯不可信之情況云云，顯
    對上開法條之規定及意旨有所誤認，無足採信。
三、末按被告以外之人（包括證人、鑑定人、告訴人、被害人及
    共同被告等）於審判外之陳述雖不符刑事訴訟法第159 條之
    1 至之4 等4 條之規定，而經當事人於審判程序同意作為證
    據，法院審酌該言詞陳述或書面陳述作成時之情況，認為適
    當者，亦得為證據；當事人、代理人或辯護人於法院調查證
    據時，知有刑事訴訟法第159 條第1 項不得為證據之情形，
    而未於言詞辯論終結前聲明異議者，視為有前項之同意，同
    法第159 條之5 定有明文。本件薈萃商標協會臺灣聯絡處出
    具之鑑定證明書、路易威登馬爾悌耶公司產品意見書，係被
    告以外之人於審判外之書面陳述，且非法院或檢察官依刑事
    訴訟法第198 條或208 條第1 項囑託選任之鑑定人或機關、
    團體所為鑑定，該非依法定鑑定程序所鑑定之結果，依同法
    第159 條第1 項規定，屬傳聞證據。又該鑑定係針對具體個
    案為之，故亦非同法第159 條之4 所列之文書。然上開函文
    經本院於審理時予以提示後，檢察官、被告、辯護人均未於
    言詞辯論終結前異議其不得作為證據，本院復審酌該書面陳
    述作成時之情況，認為以之作為本案證據為適當，應認有證
    據能力。
貳、實體部分：
一、訊據被告甲○○固坦認於上開時、地，以每只手錶300 元至
    800 元不等之價格，向真實姓名不詳之王姓成年男子，1 次
    同時購入含如附表1 所示之仿冒手錶總計66只不諱，然矢口
    否認有何販賣犯行，辯稱：伊買到之後才知道是仿冒手錶，
    一直都放在家中未曾販賣云云。惟查：
    （一）如附表1 所示之商標，分別係被害人香奈兒公司、固
          喜歡固公司、路易威登公司、奧佛雷旦喜公司、雷達
          公司、亞米茄公司、瑞奇蒙公司、勞力士公司、佛朗
          公司、派特公司、奧德曼公司、卡地亞公司所取得商
          標權之商標，且均仍在專用期間內等情，有經濟部智
          慧財產局商標資料檢索服務12紙在卷可稽。
    （二）被告迭於偵查及本院審理時供稱：「買入手錶之價格
          為300元至800元不等，進貨時每5只手錶綁成一束，
          伊有清點數量，當時就發現有1只勞力士手錶」等語
          （見偵查卷第14頁、本院卷第35頁），是依被告上開
          供述，因所販入之每只手錶價格不盡相同，其必然需
          要逐一清點數量，而如附表1所示勞力士公司等產製
          之手錶，均為著名之商品，為一般人所習知，以被告
          從事批發手錶販售為業2、3餘年，對此自難諉為不知
          ，是以其在清點數量之過程中，即已明確查知販入之
          手錶係仿品等情，應堪認定。又扣案如附表1所示之
          手錶，經鑑定之結果，均屬仿品一節，亦有薈萃商標
          協會95年7月7日出具之鑑定證明書、路易威登馬爾悌
          耶公司95年7月7日出具之產品意見書各1份在卷可憑
          ，參以如附表1所示之手錶，在市場上均有一定之價
          格，而被告竟得以每只手錶300元至800元不等之低價
          買入，與真品價格相差甚為懸殊，有薈萃商標協會臺
          灣聯絡處出具之市值估價表1 紙附卷可資參酌，是由
          此等懸殊之價格差異，益見被告明知所販賣如附表1
          所示之商品，均係非經附表1 所示之被害人公司授權
          製造之仿品，堪認被告主觀上對於所購買如附表1 所
          示之手錶係屬仿品一情有所認識，被告辯稱不知購買
          是仿冒手錶云云，尚無可採。
    （三）再被告確有擺設攤位販賣上開仿冒手錶之事實，業據
          證人陳旭光於偵查及本院審理時分別證述：「伊95年
          4月中旬到斗六夜市查訪，伊去被告攤位選購手錶時
          ，被告問伊要不要買比較好的表，然後就從攤位旁車
          子拿出1個箱子，放在攤位底下讓伊選購，伊就買1個
          疑似勞力士的仿冒手錶」等語綦詳（見偵查卷第21頁
          、本院卷第31至32頁），參以扣案仿冒手錶數量多達
          66只，且為警查獲時每只手錶均有以塑膠套封裝等情
          ，有查獲照片6 張附卷可佐，顯非純粹自用，而果如
          被告供稱扣案仿冒手錶係於93年11或12月間即已購入
          ，迄至95年6 月28日為警查獲，相隔已近2 年，被告
          以夜市擺設攤位販賣手錶營生，給付相當數額之金錢
          購入上開仿錶後，如非意圖販賣，豈有甘受損失而將
          上開仿冒手錶堆置在家中長達2 年之理？況刑事上「
          販賣」罪之完成，與民事上買賣契約之成立，二者之
          概念尚有不同。在民事上，買賣雙方就買賣標的物與
          價金等買賣要件之意思表示一致，其買賣契約固已成
          立。然刑事上之販賣行為，則須以營利為目的，將標
          的物販入或賣出，有一於此，其犯罪行為始為完成，
          苟行為人尚未將標的物販入或賣出，即難謂其販賣行
          為已屬完成。而所謂賣出，自應以標的物已否交付為
          斷，苟標的物已交付，縱買賣價金尚未給付，仍應論
          以販賣既遂罪；反之，如標的物尚未交付，縱行為人
          已收受價金，仍難謂其販賣行為已屬完成（最高法院
          88 年 度台上字第3760號判決要旨可資參照）。準此
          ，被告販入仿冒手錶之數量，顯非自用，業據本院認
          定如前，其既以營利為目的，販入仿冒商標商品，揆
          諸上開說明，犯罪行為即屬完成。綜上所述，被告辯
          稱並未販賣云云，顯係事後卸責之詞，洵不足採。本
          件事證明確，被告犯行洵堪認定。
三、查被告行為後，刑法及刑法施行法業於94年2 月2 日經總統
    以華總一義字第09400014901 號令修正公布，並於95年7 月
    1 日施行（下稱新刑法，修正前刑法下稱舊刑法），參酌最
    高法院95年5 月23日刑事庭第8 次會議有關新舊法適用原則
    之決議，新刑法第2 條第1 項之規定，係規範行為後法律變
    更所生新舊法律比較適用之準據法，於新刑法施行後，應適
    用新刑法第2 條第1 項之規定，為「從舊從輕」之比較。又
    基於罪刑法定原則及法律不溯及既往原則，行為之處罰，以
    行為時之法律有明文規定者為限，必行為時與行為後之法律
    均有處罰之規定，始有新刑法第2 條第1 項之適用。另於比
    較時應就罪刑有關之共犯、未遂犯、想像競合犯、牽連犯、
    連續犯、結合犯，以及累犯加重、自首減輕暨其他法定加減
    原因（如身分加減）與加減比例等一切情形，本於統一性及
    整體性原則，綜其全部罪刑之結果而為比較。且從刑附屬於
    主刑，除法律有特別規定者外，依主刑所適用之法律。本案
    涉及法律變更之部分，經依如附表2 所示比較新舊刑法之理
    由及結果，以舊刑法有利於被告，依新刑法第2 條第1 項前
    段規定，自應適用最有利於被告之舊刑法，先予敘明。
四、核被告所為，係犯商標法第82條販賣仿冒商標商品罪。其意
    圖販賣而陳列仿冒商標商品之低度行為，為其所犯之販賣仿
    冒商標商品之高度行為所吸收，不另論罪。被告上開所犯多
    次販賣仿冒商標商品之犯行，時間緊接，且觸犯構成要件相
    同之罪，顯係基於概括犯意為之，為連續犯，應依修正刪除
    前刑法第56條規定，論以一罪，並加重其刑。被告以一連續
    販賣行為，分別侵害如附表1 所示之多數商標專用權人之商
    標專用權，均為想像競合犯，應均依刑法第55條規定，從一
    情節較重之連續販賣仿冒商標商品一罪處斷。爰審酌被告為
    牟一己私利，無視他人商標專用權，更罔顧政府為保護智慧
    財產權所作之努力，且犯後否認犯行，未見悔意，態度欠佳
    ，亦尚未與被害人等及告訴人等達成民事和解，惟念其並無
    前科，有台灣高等法院被告前案紀錄表1 份附卷可參，犯罪
    所得尚非豐厚等一切情狀，量處如主文所示之刑，並諭知易
    科罰金之折算標準。扣案如附表1 所示之仿冒商標商品，不
    論屬被告所有與否，均應依商標法第83條規定，予以沒收。
據上論斷，應依刑事訴訟法第299 條第1 項前段，商標法第82條
、第83條，刑法第11條前段、第2 條第1 項前段，修正前刑法第
56條、第55條、第41條第1 項前段，修正前罰金罰鍰提高標準條
例第2 條，判決如主文。
本案經檢察官莊佳瑋到庭執行職務。
中    華    民    國    95    年    11    月    17    日
                  刑事第二庭    審判長法官  簡璽容
                                法      官  郭麗萍
                                法      官  胡宜如
以上正本證明與原本無異。
如不服本判決，應於送達後10日內向本院提出上訴狀（須附繕本
）。
告訴人或被害人對於判決如有不服具備理由請求檢察官上訴者，
其上訴期間之計算係以檢察官收受判決正本之日期為準。
中    華    民    國    95    年    11    月    17    日
                                書記官  蕭秀吉
附錄本案論罪科刑法條：
商標法第82條
明知為前條商品而販賣、意圖販賣而陳列、輸出或輸入者，處1
年以下有期徒刑、拘役或科或併科新臺幣5萬元以下罰金。
【附表1】：
 仿冒香奈兒手錶（CHANEL）     2只
 仿冒雷達手錶（RADO）         1只
 仿冒雷達手錶(RADO)鑲鑽       1只
 仿冒登喜路手錶（DUNHILL）    2只
 仿冒路易士威登手錶（LV）     1只
 仿冒亞米加手錶（OMEGA）      4只
 仿冒亞米加手錶（OMEGA）鑲鑽  1只
 仿冒固喜手錶（GUCCI）        4只
 仿冒固喜手錶（GUCCI）鑲鑽    1只
 仿冒江斯丹頓手錶             1只
 仿冒江斯丹頓手錶鑲鑽         1只
 仿冒勞力士手錶（ROLEX）     15只
 仿冒勞力士手錶（ROLEX）鑲鑽 21只
 仿冒浪琴手錶（LONGINES）     1只
 仿冒百達翡麗手錶（PP）       2只
 仿冒愛彼手錶（AP）           2只
 仿冒卡他亞手錶（CARTIER）    5只
 購得仿冒勞力士手錶           1只
【附表2】：
┌──┬───────┬───────┬───────┬────┬────┐
│條號│  舊法規定    │   新法規定   │   比較理由   │比較依據│比較結果│
│    │              │              │              │        │何者對行│
│    │              │              │              │        │為人有利│
├──┼───────┼───────┼───────┼────┼────┤
│56  │連續數行為而犯│刪除          │一般認為連續犯│修正刑法│舊法    │
│    │同一罪名者，以│              │在本質上係數行│第2條第1│        │
│    │一罪論。但得加│              │為而屬數罪，僅│項前段  │        │
│    │重其刑至二分之│              │係基於訴訟經濟│        │        │
│    │一            │              │或責任吸收原則│        │        │
│    │              │              │之考量，而論以│        │        │
│    │              │              │一罪，新法將連│        │        │
│    │              │              │續犯之規定廢除│        │        │
│    │              │              │後，除非符合「│        │        │
│    │              │              │接續犯」或「包│        │        │
│    │              │              │括的一罪」之情│        │        │
│    │              │              │形，可認為構成│        │        │
│    │              │              │單一之犯罪外，│        │        │
│    │              │              │均應認係數罪併│        │        │
│    │              │              │罰。          │        │        │
└──┴───────┴───────┴───────┴────┴────┘
┌──────┬─────────────┬─────────────┬───────┬────┐
│相關變更條文│行為時法（下稱舊法）之內容│裁判時法（下稱新法）之內容│比  較  理  由│備    註│
├──────┼─────────────┼─────────────┼───────┼────┤
│【罰金刑最低│罰金：（銀元）1 元以上。有│罰金：新臺幣1000元以上，以│罰金刑之最低度│舊法均較│
│度刑之變更與│期徒刑加減者，其最高度及最│百元計算。有期徒刑或罰金加│刑，由銀元10元│為有利。│
│加、減】刑法│低度同加減之。拘役或罰金加│減者，其最高度及最低度同加│（亦經提高）即│        │
│第33條第5 款│減者，僅加減其最高度。    │減之。拘役加減者，僅加減其│新臺幣30元，提│        │
│、第67條、第│                          │最高度。                  │高為新臺幣1000│        │
│68條        │                          │                          │元；且加（減）│        │
│            │                          │                          │之最低數額，亦│        │
│            │                          │                          │由銀元1 元即新│        │
│            │                          │                          │臺幣3 元，提高│        │
│            │                          │                          │成為新臺幣100 │        │
│            │                          │                          │元；又罰金刑之│        │
│            │                          │                          │最低度刑亦同加│        │
│            │                          │                          │（減）之。    │        │
├──────┼─────────────┼─────────────┼───────┼────┤
│【易科罰金折│犯最重本刑為5 年以下有期徒│犯最重本刑為5 年以下有期徒│易科罰金折算標│舊法有利│
│算標準變更】│刑以下之刑之罪，而受6 個月│刑以下之刑之罪，而受6 個月│準由銀元300 元│。      │
│修正前刑法第│以下有期徒刑或拘役之宣告…│以下有期徒刑或拘役之宣告者│即新臺幣900 元│        │
│41條第1 項前│得以（銀元，下同）1 元以上│，得以新臺幣1000元、2000元│，提高為以新臺│        │
│段、修正前罰│3 元以下折算1 日，易科罰金│或3000元折算1 日，易科罰金│幣1000元、2000│        │
│金罰鍰提高標│。依刑法第41條易科罰金…就│。                        │元或3000元折算│        │
│準條例第2 條│其原定數額提高為100 倍折算│                          │1 日。        │        │
│→現行刑法第│1 日；法律所定罰金數額未依│                          │              │        │
│41條第1 項前│本條例提高倍數，或其處罰法│                          │              │        │
│段          │條無罰金刑之規定者，亦同。│                          │              │        │
╠══════╪═════════════╧═════════════╧═══════╧════╡
║整體比較結果│1.新法第55條但書僅係想像競合犯科刑之限制，為法理之明文化，非屬法律之變更。      │
│            │2.被告連續販賣犯行，均在舊法時期，且無接續犯或包括一罪之情形，依舊法規定屬裁判上│
│            │  一罪，較有利於被告。                                                          │
│            │3.舊法易科罰金之折算標準較低，較有利於被告。                                    │
│            │4.綜上，以舊法有利於被告。                                                      │
└──────┴────────────────────────────────────────┘


司法院資訊處製作；財團法人民間司法改革基金會備份。
